【裁判字號】    92,訴,246
【裁判日期】    920829
【裁判案由】    毒品危害防制條例
【裁判全文】
臺灣基隆地方法院刑事判決                          九十二年度訴字第二四六號
    公  訴  人  臺灣基隆地方法院檢察署檢察官
    被      告  甲○○
右列被告因違反毒品危害防制條例案件，經檢察官提起公訴（九十二年度毒偵字第二
九二號）暨移
    主      文
甲○○連續施用第一級毒品，處有期徒刑柒月，扣案之第一級毒品海洛因貳包、內含
第一級毒品海洛因殘渣之殘渣袋壹只，均沒收銷燬之；注射針筒伍支、吸管壹支、塑
膠管壹條、煙盒壹個及夾鏈帶拾只，均沒收之；又連續施用第二級毒品，處有期徒刑
伍月。應執行有期徒刑拾月，扣案之第一級毒品海洛因貳包、內含第一級毒品海洛因
殘渣之殘渣袋壹只，沒收銷燬之；注射針筒伍支、吸管壹支、塑膠管壹條、煙盒壹個
及夾鏈帶拾只，均沒收。
    事      實
一、甲○○前曾因違反妨害兵役治罪條例案件，經本院於民國九十二年一月二十二日
    ，以九十二年度基簡字第九一號判處有期徒刑三月，緩刑二年確定（現仍緩刑中
    ，非累犯）。又甲○○另因施用毒品案件，經兩度觀察、勒戒後，均認無繼續施
    用毒品之傾向，由臺灣基隆地方法院檢察署檢察官分別於八十八年十一月二十六
    日、九十年十月十七日，以八十八年度毒偵字第八六九號、九十年度毒偵字第一
    三一五號為不起訴處分確定。乃甲○○仍不知惕勵己行，分別基於施用第一級毒
    品海洛因、第二級毒品安非他命之概括犯意，自九十二年二月初某日起，至九十
    二年七月十七日某時止，在基隆市○○○路一二一巷三十之一號五樓其租住處，
    或以將海洛因置放在注射針筒內摻水稀釋後再予施打之方式，連續施用第一級毒
    品海洛因多次，平均二、三日施用一次；或以將安非他命置放在玻璃球吸食器內
    火烤加熱後再予吸食之方式，連續施用第二級毒品安非他命多次，平均一星期施
    用一次。嗣為警分別於九十二年四月一日下午一時三十分許，在基隆市○○區○
    ○路、中興路口處查獲，並查扣得海洛因二包（合計淨重０．五公克；包裝重０
    ．七六公克）、注射針筒二支、吸管一支、塑膠管一條、煙盒一個及夾鏈帶十只
    ，嗣經採其尿液送驗，結果呈嗎啡及甲基安非他命陽性反應；於九十二年七月十
    八日下午六時三十分許，在基隆市○○區○○路二五九巷五十七號樓下查獲，並
    查扣得注射針筒三支及海洛因殘渣袋乙只，嗣並採其尿液送驗，結果亦呈嗎啡及
    甲基安非他命陽性反應，始知上情。
二、案經基隆市警察局第二分局、第四分局分別報請臺灣基隆地方法院檢察署檢察官
    偵查起訴暨移送併辦。
    理      由
一、右揭事實業據被告甲○○於本院調查、審理時坦承不諱，且有在被告持有中為警
    查獲之海洛因二包（合計淨重０．五公克；包裝重０．七六公克）、海洛因殘渣
    袋乙只、注射針筒五支、吸管一支、塑膠管一條、煙盒一個及夾鏈帶十只扣案及
    法務部調查局九十二年四月十六日調科壹字第三二０００一六一五號鑑定通知書
    影本乙紙在卷可佐；而被告於為警查獲後所採集之尿液檢體，經基隆市警察局第
    二分局、第四分局分別送請基隆市衛生局檢驗之結果，均呈嗎啡（按海洛因經人
    體吸收代謝後，係以嗎啡為主要型態隨尿液排出體外）及甲基安非他命陽性反應
    ；經本院職權調取被告第一次為警查獲後所採集之尿液檢體送請法務部調查局複
    驗之結果，亦呈嗎啡及甲基安非他命陽性反應等情節，分別有基隆市衛生局基衛
    檢字第０九二０００四六七七、0000000000號檢驗成績書、法務部調
    查局九十二年六月六日調科壹字第０九二六二六０七二四０號檢驗通知書正本各
    乙紙在卷可憑，堪認被告上開自白與事實相符，可以採信。又被告前因施用毒品
    案件，經兩度觀察、勒戒後，均認無繼續施用毒品之傾向，而由臺灣基隆地方法
    院檢察署檢察官分別於八十八年十一月二十六日、九十年十月十七日，以八十八
    年度毒偵字第八六九號、九十年度毒偵字第一三一五號為不起訴處分等事實，亦
    有臺灣高等法院被告全國前案紀錄表、上開不起訴處分書各乙件附卷足佐。綜上
    所陳，本件事證明確，被告施用毒品三犯以上之犯行，洵堪認定。
二、核被告所為，係犯毒品危害防制條例第十條第一項之施用第一級毒品罪、同條例
    第十條第二項之施用第二級毒品罪。查海洛因、安非他命分別為毒品危害防制條
    例所定之第一級、第二級毒品，此為該條例第二條第二項第一款、第二款所明定
    。又犯毒品危害防制條例第十條施用毒品之罪者，檢察官應先將被告送勒戒處所
    觀察、勒戒，經觀察、勒戒後，無繼續施用毒品之傾向者，應由檢察官為不起訴
    處分，有繼續施用毒品之傾向者，由檢察官聲請法院裁定令入戒治處所施以強制
    戒治；依前開規定為不起訴處分後，五年內再犯施用毒品之罪，經觀察、勒戒後
    ，認有繼續施用毒品之傾向或三犯以上者，不適用前開規定，但應由檢察官聲請
    法院裁定令入戒治處所施以強制戒治，毒品危害防制條例第二十條定有明文。本
    件被告前因施用毒品案件，經二度觀察、勒戒後，均認無繼續施用毒品之傾向，
    而由臺灣基隆地方法院檢察署檢察官分別於八十八年十一月二十六日、九十年十
    月十七日，以八十八年度毒偵字第八六九號、九十年度毒偵字第一三一五號為不
    起訴處分確定，五年以內因本案而三犯同一法條罪名，自應加以起訴判刑。又被
    告施用毒品前後持有第一級毒品海洛因、第二級毒品安非他命之低度行為，應為
    施用毒品之高度行為所吸收，不另論罪。被告前後多次施用第一級毒品海洛因、
    第二級毒品安非他命之犯行，時間緊接，所犯係構成要件相同之罪名，顯係基於
    概括犯意反覆為之，為連續犯，均應依刑法第五十六條之規定，論以一罪，並加
    重其刑。未據檢察官起訴之部分，與已經起訴並經本院認定為有罪之部分，有裁
    判上一罪之連續犯關係，已如前述，依審判不可分原則，自亦為起訴效力之所及
    ，而屬本院所應審理之範圍。被告所犯上開二罪間，犯意各別，行為互殊，應予
    分論併罰。爰審酌被告犯罪之動機、吸食頻率、曾有施用毒品之前科仍不知悔改
    ，一再犯下本案，惟犯罪後坦承犯行、態度良好，且所犯之施用毒品犯行乃戕害
    自己身心健康，並未危及他人等一切情狀，分別量處如主文所示之刑，以示懲儆
    ，併定其應執行之刑。
三、扣案之白粉二包，合計淨重０．五公克（包裝重０．七六公克），經送請法務部
    調查局鑑驗之結果，確屬第一級毒品海洛因之事實，有前揭法務部調查局鑑定通
    知書影本在卷可按；扣案之殘渣袋乙只，內含第一級毒品海洛因量微，無法與之
    析離，業據被告自陳在卷，均屬違禁物，自均應依毒品危害防制條例第十八條第
    一項之規定，宣告沒收併銷燬之。扣案之注射針筒五支、吸管一支、塑膠管一條
    、煙盒一個及夾鏈帶十只，被告雖稱僅注射針筒四支及吸管乙支為其所有供本件
    犯罪所用之物，至其餘扣案證物，概與其無關聯云云，然查，上開扣案物品均係
    在被告持有中為警查獲，而被告更曾於警詢中坦承扣案物係其所有之物，再參之
    被告本次施用毒品之犯行，亦查有實據並經本院認定如前所述，本院因認上開扣
    案物品皆屬被告所有供本件犯罪所用之物；而前開扣案證物，屬一般市售可供其
    他用途之物品，並非專供施用毒品之器具之事實，亦經本院當庭勘驗無訛，製有
    勘驗筆錄在卷可稽（詳本院九十二年六月十一日勘驗筆錄），爰依刑法第三十八
    條第一項第二款之規定，宣告沒收。
據上論斷，應依刑事訴訟法第二百九十九條第一項前段，毒品危害防制條例第十條第
一項、第二項、第十八條第一項前段，刑法第十一條前段、第五十六條、第五十一條
第五款、第三十八條第一項第二款，判決如主文。
本案經檢察官張長樹到庭執行職務。
中      華      民      國      九十二      年      八      月  二十九  日
                                臺灣基隆地方法院刑事第三庭
                                    審判長  法  官  林火炎
                                            法  官  何怡穎
                                            法  官  王慧惠
右正本證明與原本無異。
對於本件判決如有不服，應於收受送達後十日內，向本院提出上訴書狀，上訴於臺灣
高等法院，並按他造當事人之人數附具繕本。
                                            書記官  吳麗雲
中      華      民      國      九十二      年      九      月    三    日
附錄論罪法條
毒品危害防制條例第十條第一項、第二項：
施用第一級毒品者，處六月以上五年以下有期徒刑。
施用第二級毒品者，處三年以下有期徒刑。
毒品危害防制條例第十八條第一項前段：
查獲之第一、二級毒品及專供製造或施用第一、二級毒品之器具，不問屬於犯人與否
，均沒收銷燬之。


司法院資訊處製作；財團法人民間司法改革基金會備份。
